臺灣高等法院刑事判決　　　　　　　　99年度上訴字第1592號
上　訴　人　臺灣桃園地方法院檢察署檢察官
被　　　告　李○○          
選任辯護人　古乾樹律師
上列上訴人因被告妨害性自主案件，不服臺灣桃園地方法院97年
度訴字第1188號，中華民國98年12月31日第一審判決（起訴案號
：臺灣桃園地方法院檢察署96年度偵字第23000 號、97年度偵緝
字第174號），提起上訴，本院判決如下：
    主  文
上訴駁回。
    理  由
壹、程序方面
    被告及其辯護人認Ａ女、Ａ男及Ｂ女之警、偵訊供述無證據
    能力，除此外，對卷內證據之證據能力均不爭執（本院卷第
    52頁反面參照）。以下就卷內證據是否有證據能力說明如下
    ：
一、Ａ女、Ａ男及Ｂ女之警詢供述：
    按被告以外之人於審判外之言詞或書面陳述，除法律有規定
    者外，不得作為證據，刑事訴訟法第159條第1項定有明文。
    又被告以外之人於檢察事務官、司法警察官或司法警察調查
    中所為之陳述，未經被告於審判期日踐行詰問之程式，性質
    上屬於傳聞證據，依同法第159條之2規定，該陳述除具有較
    可信之特別情況及為證明犯罪事實存否所必要者外，不具有
    證據能力；所謂「具有較可信之特別情況」，應係指該被告
    以外之人於檢察事務官、司法警察官或司法警察調查中所為
    之陳述，與審判中不符，而其先前之陳述，從客觀上之環境
    或條件等情況加以觀察，有足以取代審判中經反對詰問之可
    信性保證者而言（最高法院96年度台上字第5979號判決要旨
    參照）。再參酌刑事訴訟法第166條之1第2 項「為辯明證人
    陳述之證明力，得就必要事項為主詰問。」第3項第6款「行
    主詰問時，證人為與先前不符之陳述時，其先前之陳述，得
    為誘導詰問。」第166條之2第1 項「反詰問應就為辯明證人
    之陳述證明力所必要之事項行之。」第2 項「行反詰問於必
    要時得為誘導詰問。」等規定，以及行反詰問時，容許以陳
    述人先前不一致之陳述作為彈劾證據之詰問法理，則於被告
    以外之證人於審判中所為之陳述，與先前之陳述內容相左或
    不一致時，即非不得以其先前所為「自我矛盾之陳述」，用
    來彈劾（爭執、否定）該證人在審判中供述證據之證明力（
    最高法院96年度台上字第4363號判決要旨參照）。本案就被
    告李○○而言，證人即告訴人Ａ女、Ａ男及證人Ｂ女於警詢
    之證述，係被告李○○以外之人於審判外之陳述，屬傳聞證
    據，本院審酌該陳述作成之狀況，及本案除上開證人在警詢
    時所為陳述外，尚有其在偵查中及原審法院審理時具結後所
    為具有證據能力之證述可供作為證據，故證人Ａ女、Ａ男、
    Ｂ女在警詢時所為之證述，非屬除該項傳聞證述外，已無從
    再就同一供述取得與其審判外陳述之相同供述內容，倘以其
    他證據代替，亦無從達到同一目的之情形之「必要性」要件
    ，核與刑事訴訟法第159條之2所定情形不符，復查無其他得
    例外取得證據能力之法律依據，故證人Ａ女、Ａ男、Ｂ女於
    警詢時所為證述無證據能力，不能作為本案論罪之依據，惟
    依前開說明，仍得作為彈劾之證據。
二、Ａ女、Ａ男及Ｂ女之偵訊供述：
    按被告以外之人於偵查中向檢察官所為之陳述，除顯有不可
    信之情況者外，得為證據，刑事訴訟法第159條之1第2 項定
    有明文。蓋現行法之檢察官仍有訊問被告、證人及鑑定人之
    權限，其應踐行之程序又多有保障被告或被害人之規定，證
    人、鑑定人於偵查中亦均須具結，就刑事訴訟而言，其司法
    屬性甚高；而檢察官於偵查程序取得之供述證據，其過程復
    尚能遵守法令之規定，是其訊問時之外部情況，積極上具有
    某程度之可信性，除消極上顯有不可信之情況者外，均得為
    證據，故主張其為不可信積極存在之一方，自應就此欠缺可
    信性外部保障之情形負舉證責任（最高法院98年度台上字第
    1941號、第2904號裁判意旨參照）。又刑事訴訟法第158 條
    之3 規定：「證人、鑑定人依法應具結而未具結者，其證言
    或鑑定意見，不得作為證據。」所謂「依法應具結而未具結
    者」，係指檢察官或法官依刑事訴訟法第175 條之規定，以
    證人身分傳喚被告以外之人（證人、告發人、告訴人、被害
    人、共犯或共同被告）到庭作證，或雖非以證人身分傳喚到
    庭，而於訊問調查過程中，轉換為證人身分為調查時，此時
    其等供述之身分為證人，則檢察官、法官自應依本法第 186
    條有關具結之規定，命證人供前或供後具結，其陳述始符合
    第158條之3之規定，而有證據能力。若檢察官或法官非以證
    人身分傳喚而以告發人、告訴人、被害人或共犯、共同被告
    身分傳喚到庭為訊問時（例如刑事訴訟法第71條、第219 條
    之6第2項、第236條之1第1項、第248條之1、第271條第2 項
    、第271條之1第1 項），其身分既非證人，即與「依法應具
    結」之要件不合，縱未命其具結，純屬檢察官或法官調查證
    據職權之適法行使，當無違法可言。而前揭不論係本案或他
    案在檢察官面前作成未經具結之陳述筆錄，係屬被告以外之
    人於偵查中向檢察官所為之陳述，本質上屬於傳聞證據，基
    於保障被告在憲法上之基本訴訟權，除該被告以外之人死亡
    、身心障礙致記憶喪失或無法陳述、滯留國外或所在不明而
    無法傳喚或傳喚不到、或到庭後拒絕陳述等情形外，如已經
    法院傳喚到庭具結而為陳述，並經被告之反對詰問，前揭非
    以證人身分而在檢察官面前未經具結之陳述筆錄，除顯有不
    可信之情況者外，得為證據，並應於判決內敘明其符合傳聞
    證據例外之理由；又前揭非以證人之身分在審判中之陳述筆
    錄，倘該被告以外之人已經法院以證人身分傳喚到庭並經具
    結作證，且由被告為反對詰問，或有前揭傳喚不能或詰問不
    能之情形外，該未經具結之陳述筆錄因屬審判上之陳述，自
    有證據能力；若係在另案法官面前作成之陳述筆錄，本質上
    亦屬傳聞證據，自得依本法第159條之1第1 項之規定，認有
    證據能力。不能因陳述人未經具結，即一律適用本法第 158
    條之3 之規定，排除其證據能力（最高法院96年度台上字第
    3527號判決意旨參照）。查Ａ女、Ａ男及Ｂ女於檢察官訊問
    時，均已具結，被告及其辯護人主張Ａ女、Ａ男及Ｂ女之偵
    訊供述無證據能力，惟就Ａ女、Ａ男及Ｂ女之偵訊供述欠缺
    可信性外部保障之情形，被告及其辯護人復未提出其他證據
    以實其說（本院卷第52頁反面參照），依前開說明，Ａ女、
    Ａ男及Ｂ女於偵查中以證人身分所為之供述證據，雖屬傳聞
    證據，但並無顯不可信之情形，因此本院認定均有證據能力
    。
三、按被告以外之人於審判外之言詞或書面陳述，除法律有規定
    者外，不得作為證據，刑事訴訟法第159條第1項固定有明文
    ；惟被告以外之人於審判外之陳述，雖不符同法第159條之1
    至第159之4之規定，而經當事人於審判程序同意作為證據，
    法院審酌該言詞陳述或書面陳述作成時之情況，認為適當者
    ，亦得為證據。又當事人、代理人或辯護人於法院調查證據
    時，知有第159條第1項不得為證據之情形，而未於言詞辯論
    終結前聲明異議者，視為有前項之同意，同法第159條之5第
    1、2項亦定有明文。被告及辯護人對卷內其他被告以外之人
    之供述證據均不爭執，本院於審理時提示上開審判外陳述之
    內容並告以要旨，且經公訴人、被告及辯護人到庭表示意見
    ，亦未於言詞辯論終結前對該等記載審判外陳述筆錄之證據
    資格有何異議，依據首開規定，應視為被告已有將上開審判
    外陳述作為證據之同意，本院審酌上開被告以外之人審判外
    陳述作成時之情況，並無不能自由陳述之情形，亦未見有何
    違法取證或其他瑕疵，且與待證事實具有關聯性，認為以之
    作為證據應屬適當，自均有證據能力。至於本院下列所引用
    卷內之文書證據及證物，並無證據證明係公務員違背法定程
    序所取得，且檢察官、被告於本院均未主張排除下列文書證
    據、證物之證據能力，且迄本院言詞辯論終結前均未表示異
    議，本院審酌前揭文書證據、證物並非公務員違背法定程序
    所取得，亦無顯有不可信之情況，依刑事訴訟法第158條之4
    反面解釋及第159條之4之規定，認均有證據能力。
貳、實體方面
一、公訴意旨略以：被告李○○與Ａ女（警詢代號 0000-0000，
    年籍資料詳卷）係朋友，李○○於民國（下同）96年8 月11
    日晚間9 時許，以電話邀約Ａ女至桃園縣復興鄉三民村度假
    ，Ａ女應允後乃偕同乾兒子Ａ男（警詢代號0000-0000A，年
    籍資料詳卷）及乾妹妹Ｂ女（警詢代號0000-0000B，年籍資
    料詳卷）駕駛車號L9－xxxx號（詳卷）自用小客車一同前往
    ，並要李○○協助在三民村中訂房乙事。同日晚間11時許，
    李○○與Ａ女等人在三民村某檳榔攤碰面後，因時間過晚無
    法入住旅社，李○○之友人邱○○（所涉強制性交部分，業
    據檢察官為不起訴處分）乃邀約Ａ女等人前往其位於桃園縣
    大溪鎮○○路○段776巷27號住處過夜，遂由李○○之表哥李
    ○○（所涉違反性騷擾防治法部分，業據檢察官為不起訴處
    分）駕駛Ａ女等人之前開車輛，李○○駕車搭載Ａ女等人一
    同前往邱○○前開住處。同日晚間11時30分許抵達上址後，
    乃於上址2 樓客廳內與友人張桂賓、邱○○之弟弟邱○○、
    弟媳簡○○等人一同飲用啤酒看電視，期間Ａ男因認遭李文
    祥及邱○○灌酒，而與李○○、邱○○互生口角爭執。翌（
    12）日凌晨1 時許，張桂賓先行離去，邱○○、簡○○、Ａ
    男及Ｂ女亦先後進入2 樓房內休息，而留下Ａ女與李○○、
    邱○○及李○○4 人在客廳繼續飲酒，李○○表示因Ａ男之
    前開舉動心有不悅，要求Ａ女繼續留下陪其聊天，邱○○遂
    於同日凌晨2時許，將李○○及Ａ女帶往2樓另1 房間內後離
    去，李○○於房內與Ａ女聊天一會後，隨即脫去上衣、長褲
    進入廁所，Ａ女同時欲外出如廁，卻發現房門無法開啟，李
    文祥見Ａ女欲離去，竟心生淫念，向Ａ女表示要Ａ女配合，
    否則即要做掉Ａ男，嗣即基於強制性交之犯意，以手肘自Ａ
    女臉部將正從床上站起之Ａ女壓倒在床，李○○並繼續重複
    上開恐嚇言語，且以手肘壓住Ａ女右臉，致Ａ女心生畏懼而
    無從呼救，李○○將其自身及Ａ女之內褲脫去後，以其陰莖
    插入Ａ女下體，而以此強暴、脅迫之方法對Ａ女強制性交得
    逞。幸因Ｂ女於睡夢中醒來發覺李○○進入房內後又離去，
    乃與Ａ男一同至客廳尋找Ａ女，Ａ男並於李○○所在之房外
    踹門，且與Ｂ女跑至該房間半開之窗戶外對內呼喊「為何會
    這樣子」等語，李○○見有人前來遂起身停止動作，適邱鴻
    良送李○○外出返回客廳，見Ａ男又再對該房門踢踹，因此
    心生不悅，李○○及邱○○遂基於共同傷害他人身體之犯意
    聯絡，由李○○先至房門外毆打Ａ男，邱○○亦加入毆打Ａ
    男，且對Ａ男恫稱：「我要做掉你，你想吃子彈是不是，我
    走法院像走房間一樣」等語（邱○○涉犯恐嚇危害安全罪部
    分，業據原審法院判處有期徒刑3 月，因未上訴而確定），
    迄Ａ男跪地向李○○等道歉，Ａ女、Ｂ女在旁求情、阻擋，
    李○○等人始行停止，並要Ａ女等人離去，致Ａ男受有右眼
    眶挫傷及胸背多處抓傷等傷害（李○○、邱○○涉犯傷害罪
    部分，業據原審法院各判處有期徒刑4月、3月，因未上訴而
    確定），Ａ女因遭李○○壓制在床性侵害，亦受有右臉部及
    右頸部瘀傷、上脣腫之傷害。嗣Ａ女等人於同日凌晨3 時40
    分許離去邱○○住處時，李○○又再當面或以其使用之0000
    000000號電話聯絡Ａ女，對Ａ女恫稱：「那個七字頭的不識
    相，不關他的事，你沒有管教好，我要做掉他」、「你回去
    給我管教好，不管教好，我明天要把他剁掉」等語，致Ａ女
    及Ａ男心生畏懼（李○○涉犯恐嚇危害安全罪部分，業據原
    審法院判處有期徒刑4 月，因未上訴而確定），而於同日凌
    晨5 時許向警方報案，始查悉上情，因認被告李○○涉犯刑
    法第221條第1項之強制性交罪嫌云云。
二、按犯罪事實應依證據認定之，無證據不得認定犯罪事實，又
    不能證明被告犯罪或其行為不罰者，應諭知無罪之判決，刑
    事訴訟法第154條第2項及第301條第1項分別定有明文。而刑
    事訴訟法上所謂認犯罪事實之證據，係指足以認定被告確有
    犯罪行為之積極證據而言，該項證據自須適合於被告犯罪事
    實之認定，始得採為斷罪資料。又認定犯罪事實應依證據，
    為刑事訴訟法所明定，故被告否認犯罪事實所持之辯解，縱
    屬不能成立，仍非有積極證據足以證明其犯罪行為，不能遽
    為有罪之認定。再者，認定犯罪事實所憑之證據，雖不以直
    接證據為限，間接證據亦包括在內，然而無論直接或間接證
    據，其為訴訟上之證明，須於通常一般之人均不致有所懷疑
    ，而得確信其為真實之程度者，始得據為有罪之認定，倘其
    證明尚未達到此一程度，而有合理之懷疑存在時，事實審法
    院復已就其心證上理由予以闡述，敘明其如何無從為有罪之
    確信，因而為無罪之判決，尚不得任意指為違法。另刑事訴
    訟法第161條第1項規定：檢察官就被告犯罪事實，應負舉證
    責任，並指出證明之方法。因此，檢察官對於起訴之犯罪事
    實，應負提出證據及說服之實質舉證責任，倘其所提出之證
    據，不足為被告有罪之積極證明，或其指出證明之方法，無
    從說服法院以形成被告有罪之心證，基於無罪推定之原則，
    自應為被告無罪判決之諭知（最高法院29年上字第3105號、
    30年上字第1831號、76年台上字第4986號、92年台上字第12
    8 號判例要旨參照）。又告訴人之告訴，係以使被告受刑事
    訴追為目的，故其陳述是否與事實相符，自應調查其他證據
    ，以資審認，苟其所為攻擊之詞，尚有瑕疵，則在此瑕疵未
    予究明以前，即不能遽採為斷罪之基礎（69年度臺上字第15
    31號判決要旨參照）。
三、本件公訴人認被告李○○涉犯妨害性自主罪嫌，無非係以證
    人Ａ女之指訴、證人Ａ男、Ｂ女、李○○、簡○○及邱○○
    之證述、與被告邱○○之證述、被告李○○之供述與受理疑
    似性侵害事件驗傷診斷書、桃園縣政府警察局龍潭分局聖亭
    派出所受理各類案件紀錄表及現場照片等，為其認定之依據
    。
四、訊據被告李○○坦承有於上開時、地與證人Ａ女獨處在邱鴻
    良住處2 樓之上開房間內，惟堅詞否認有何強制性交犯行，
    辯稱：當日伊在房間內裸睡，Ａ女主動爬到伊身上，並將其
    性器官與伊之性器官接合，伊因感到疼痛即把Ａ女推開，並
    無強制證人Ａ女與其為性交行為，且門是喇叭鎖，怎麼可能
    打不開等語。辯護人為被告辯護稱：被告並無起訴書所指性
    侵Ａ女之事實，有證人李○○、簡○○、Ａ男、邱○○之證
    述可憑，另依上開4 位證人之證詞可知，Ａ女與被告間係屬
    男女朋友關係，案發當天，被告與Ａ女有說有笑、男摟女腰
    、手拉著手，且當天喝酒時Ａ女的頭還靠在被告肩膀上，及
    Ａ女說被告身上有一種魚腥味，所以拉被告進入房間叫其洗
    澡，由此可證雙方之關係非一般朋友可比，應屬男女朋友，
    被告與Ａ女進入房間後並未聽到Ａ女呼叫求救之聲音，雙方
    之性行為應屬男女朋友間之合意性交行為等語。經查：
  (一)被告李○○於97年4月16日偵查中及原審法院於98年2月13日
    行準備程序與其後審理時，對其有於上開時、地與證人Ａ女
    在上開房間內發生性行為，且於偵查中對證人Ａ男、Ｂ女確
    曾在該房間窗戶外親眼目睹等情，均供承不諱（偵字卷第16
    1 頁、第11至12頁，原審訴字卷第29頁、第97頁參照），核
    與證人Ａ女於偵查中具結證稱：被告李○○有將其性器官插
    入其性器官等語（偵字卷第76頁、第136 頁及其反面參照）
    、證人Ａ男於偵查中具結證稱：在窗戶看到Ａ女和李○○在
    房間內做性行為等語（偵字卷第77至78頁參照）相符。而內
    政部警政署刑事警察局鑑定後認：本案被害人內褲DNA 與李
    文祥之Y染色體DNA-STR型別相同，不排除其來自李○○或與
    李○○具有相同父系關係人。Ａ女陰道棉棒DNA與李○○之Y
    染色體DNA-STR型別亦相符等情，有該局97年1月21日刑醫字
    第0960191043號鑑驗書在卷可稽（偵字卷第144至145頁參照
    ），是被告李○○有以其性器官插入證人Ａ女之性器官乙節
    ，洵堪認定，被告李○○於警詢、96年10月24日偵查中與原
    審法院97年9月4 日第1次行準備程序時，所為否認有與證人
    Ａ女發生性行為之供述（偵字卷第11至12頁、第86頁，原審
    審訴卷第32頁參照），即不足採。
  (二)依證人Ｂ女於原審法院審理時具結證稱：喝酒期間Ａ女與李
    文祥好像是坐在一起等語（原審訴字卷第146 頁參照），與
    證人李○○於偵查中具結證稱：當天我看見李○○與Ａ女拉
    扯、摸手，在客廳Ａ女靠在李○○的肩膀。後來Ａ女說要睡
    覺，拉李○○說他身上都是魚腥味，要他去洗澡，Ａ女拉李
    文祥進房間等語（偵字卷第89頁參照）、於原審法院審理時
    具結證稱：當天Ａ女坐在李○○旁邊，二人有說有笑，然後
    手拉著手，他們就偶爾拉一下，有時候拉一下就放開，有時
    候拉約一分鐘左右，Ａ女講話講到好笑的時候，就會將頭靠
    在李○○肩膀。當天Ａ女說要睡覺，她說李○○身上有一種
    魚腥味，所以就把李○○拉進房間，叫他洗澡等語（原審訴
    字卷第159至161頁參照），及證人簡○○於偵查中具結證稱
    ：李○○說Ａ女是他女友，他們坐一起很親密。踹門之前我
    經過時，有聽到李○○和Ａ女在房內打鬧的聲音好像在玩（
    偵字卷第109 頁參照）、於原審法院審理時亦證稱：當天晚
    上Ａ女在客廳時，坐在李○○旁邊，他們二人互動的情形看
    來像是男女朋友，因為一開始我問邱○○說Ａ女是誰，邱鴻
    明叫我去問李○○，他就說Ａ女是他女朋友，Ａ女應該有聽
    到，因為當時Ａ女就在李○○旁邊，但Ａ女沒有反應，且喝
    酒時Ａ女有將頭靠在李○○的肩膀上一下就回來，在聊天時
    就看到Ａ女去挽著李○○的手。我泡奶經過房外時，有聽到
    李○○與Ａ女好像在玩鬧的聲音，那是Ａ女的笑聲等語（原
    審訴字卷第166至170頁參照），顯見證人Ａ女與被告李○○
    間並非普通朋友關係，且其二人當日無論係在客廳或房間，
    均無不愉快之情形發生，是證人Ａ女所述被告李○○有施用
    強暴或脅迫之手段云云，即非無疑。再依證人Ａ男於偵查中
    具結證稱：我在窗戶看到Ａ女和李○○在房間內做性行為，
    當時Ａ女發出作愛的聲音，沒有看到Ａ女有推李○○，當時
    也沒有發現異狀等語（偵字卷第77至78頁參照），益徵證人
    Ａ女所述，尚難採信。
  (三)證人Ａ女於偵查中及原審法院審理時雖證稱被告李○○有以
    手肘將其臉部壓在床上云云，然此與證人Ａ男於原審法院審
    理時具結證稱：沒有看到李○○的手或手肘壓在Ａ女的臉等
    語（原審訴字卷第88頁參照）明顯不符。證人Ａ男既為證人
    Ａ女之契子，所述應無偏袒被告李○○之理，足見證人Ａ女
    此部分所言是否實在亦非無疑。
  (四)受理疑似性侵害事件驗傷診斷書雖載有證人Ａ女身上有右臉
    部瘀傷約2乘2公分、右頸部瘀傷約3乘2公分及上脣腫等傷痕
    ，然證人Ａ女身上會出現此類瘀傷之原因多端，非必皆出於
    被告李○○之強暴行為，故尚難僅因證人Ａ女身上有傷，即
    認定被告李○○有施用強暴行為。且依常情判斷，如被告李
    文祥果真有以手肘壓迫證人Ａ女右臉，乃至於摀住其嘴巴，
    致使證人Ａ女不能抗拒及呼救，則證人Ａ女右臉所受傷害之
    面積，應不會僅有2乘2公分而已，且又何能發出作愛的聲音
    ？是證人Ａ女所述之憑信性，亦殊值懷疑。
  (五)證人Ａ女對當日遭被告李○○性侵害之過程，於96年10月15
    日偵查中具結證稱：李○○的手脫我內褲，當時我著連身洋
    裝，之後他把他自己褲子脫掉，把性器官插入我下體，我有
    反抗，他壓住我的臉，邊脫我洋裝，所以我洋裝有破掉，他
    性侵害我十幾分鐘後，我聽到有人踹門，我喊Ａ男的名字，
    但李○○掐住我嘴巴，我出不了聲，接著李○○還繼續性侵
    我云云（偵字卷第76頁參照）。然於97年2 月27日偵查中則
    改稱：我被李○○的手肘壓的臉側一旁，我嘴巴被壓的歪歪
    的，無法正確發音，他當時已將下體插入我下體從正面進入
    ，我不確定褲子、內褲、衣服有無脫掉或只是掀開云云。惟
    同日稍後則改稱：我身上只剩下內衣，我的洋裝被他扯壞丟
    在牆邊，內褲先被脫掉，李○○侵害我到一半就跑出去打Ａ
    男云云（偵字卷第136 頁及其反面參照），於原審法院審理
    時又證稱：李○○就用手肘壓我的臉，把我壓在床上，並把
    我的洋裝往上推到胸部以上，並把我的內褲脫掉，脫掉以後
    ，他就把他的生殖器插進我的生殖器，後來我一直掙扎，接
    下來李○○把我的洋裝扯掉，一下子之後，我乾兒子及乾妹
    妹就出現在窗戶，李○○並沒有理睬，他對我性侵害得動作
    加快，我想要叫我乾兒子及乾妹妹，但是我被壓住叫不出聲
    音。惟其後則又改稱：李○○把我褲子脫掉後，把他的生殖
    器插進我的生殖後，才把我的洋裝扯掉，我始終穿有內衣云
    云（原審訴字卷第55至56頁、第65頁參照），對照其於警詢
    時證稱：李○○壓住我並脫掉我內褲，先用手伸進我陰道內
    ，接著馬上就插進來，期間有人在踹門，但李○○沒有停止
    ，沒多久就在窗戶那邊看到Ａ男及Ｂ女，李○○才停止性侵
    害云云（偵字卷第25至26頁參照），足見就被告李○○何時
    壓制Ａ女右臉、又係何時及如何脫去其所穿著之洋裝、內褲
    ，被告李○○見證人Ａ男與Ｂ女出現在窗戶外時，是否有停
    止性交行為及被告李○○除以其性器官插入證人Ａ女之性器
    官外，是否仍有以其手指插入等關於被告李○○如何實施性
    侵害之過程，前後所述不一，已難遽信。且其所述因遭被告
    李○○壓住以致叫不出聲音云云，亦與證人Ｂ女於96年10月
    15日偵查中具結供稱：我和Ａ男發現Ａ女被壓在李○○下面
    ，我有聽到Ａ女的叫聲云云（偵字卷第79頁參照）不相同，
    故證人Ａ女之指述尚有瑕疵，不足遽以作為不利於被告李文
    祥之認定。
  (六)證人Ａ男於原審法院審理時雖證稱：我在窗戶看到Ａ女在掙
    扎，但沒有辦法掙扎，我看到Ａ女下半身雙腳左右踢云云（
    原審訴字卷第88頁、第94頁參照），然對照其於警詢時證稱
    ：我一看見Ａ女被性侵害，就去敲門，並沒有注意到Ａ女的
    反應，只知她是被壓在李○○身體下面，當時房間沒有開燈
    ，但走道的亮光可以看見房間內的情形云云（偵字卷第30至
    31頁參照），並不吻合，證人Ａ男對是否確曾看見證人Ａ女
    有掙扎之動作，所述既有矛盾，其證述亦難遽以作為不利被
    告李○○之認定。況Ａ男於原審法院審理時雖證稱：我只看
    到Ａ女被壓住，無法判斷他們是否從事性交行為（原審訴字
    卷第96頁參照），既然如此，又如何知悉Ａ女是「在掙扎，
    但沒有辦法掙扎」？
  (七)證人Ｂ女於偵查中曾證稱：我在房間睡覺，後來表哥李○○
    進來幫我蓋棉被，我嚇一跳，表哥跑去看Ａ男是否睡著，之
    後表哥出去又再進來，躺在我旁邊，我很害怕，表哥摸我大
    腿，之後跑出去，我就叫Ａ男起來，所以我要告李○○傷害
    云云（偵字卷第79頁參照），然於本院審理時竟證稱：不知
    道何人到房間跟我講話，於是我就醒了云云（原審訴字卷第
    146至147頁參照），其對證人李○○是否有趁其熟睡時，撫
    摸其大腿，致令其驚醒，始萌生與證人Ａ男一同尋找證人Ａ
    女之原因，於原審法院審理時非但隻字未提，且所為之證述
    前後差異甚鉅，然於熟睡時遭陌生人撫摸大腿一事，理應會
    令人印象深刻，證人Ｂ女完全未曾提及之態度，難令人對其
    在偵查中所為證詞之真實性無疑。再者，證人Ｂ女於原審法
    院審理時證稱：除本件外未曾目睹過其他性侵害案件等語（
    原審訴字卷第158頁參照），及其稱呼證人Ａ女「乾姐姐」
    ，兩人間顯有相當友好之情誼，如其親眼目睹證人Ａ女遭被
    告李○○性侵害，且時間長達十分鐘以上（原審訴字卷第15
    6 頁參照），理應對案發過程記憶深刻，不致於因為時間經
    過，致記憶有重大差異，然證人Ｂ女卻於97年4月9日偵查中
    具結證稱：看到Ａ女及李○○是躺在床的中間，頭朝牆壁、
    腳朝地板，我看過去剛好看到他們身體的中間部分云云（偵
    字卷第154至155頁參照），而於原審法院審理時改稱：他們
    的腳朝著窗戶云云（原審訴字卷第147至148頁、第155頁參
    照），是其證述亦難採為不利於被告李○○之認定。
五、檢察官上訴意旨略以：證人之陳述部分前後不符，或相互間
    有所歧異時，究竟何者為可採，法院仍得本其自由心證予以
    斟酌，非謂一有不符或矛盾，即應認其全部均為不可採信；
    尤其關於行為動機、手段或其他細節，證人之證言有時因歷
    久記憶淡忘，或因畏懼被告報復等心理，難免供詞前後略有
    出入，然其基本事實之陳述，如果與真實性無礙時，則仍非
    不得予以採信（最高法院96年度台上字第418 號判決要旨參
    照）。從而供述之一部認為真實者，予以採取，自非證據法
    則所不許。是證人供述之證言前後縱有差異，事實審法院依
    憑其前後之供述，斟酌其他證據，本於經驗法則與論理法則
    ，取其認為真實之一部，作為論罪之證據，自屬合法（最高
    法院97年度台上字第490 號判決要旨參照）。且衡之一般人
    對於事情經過一段時日後之多次陳述，難期其完全一致，況
    被害人歷經警詢、偵、審程序，於每次訊問時，均需再度回
    想案發經過之細節，心理上有遭受第2 度傷害之可能，此時
    要被害人為全部細節完全一致之陳述，殊屬強人所難，且隨
    著時間流逝，人之記憶難免漸趨模糊，尤其對案發經過之細
    節更容易模糊淡忘，或與平常事務結合而產生記憶干擾現象
    ，乃人之記憶不可避免之自然缺陷。再者被害人亦有可能因
    回答訊問時所用描述之用語不同，省略片段情節，或因法庭
    紀錄之詳簡有異導致陳述前後不一，倘其主要陳述一致，應
    得採為裁判之基礎，非謂其中有一部分互有出入，即認全部
    均屬無可採取（最高法院95年度台上字第5414號判決要旨參
    照）。另證人陳述之內容，如與事實不符，固得作為對造當
    事人彈劾其憑信性之事由，且作為法院不採信其證言之依據
    。惟此之所謂事實，係指客觀上已確定之事實而言，若係證
    人陳述內容，與他證人或與被告陳述內容扞格，僅生陳述不
    一致情形，因他證人或被告之陳述本身亦有是否得以憑信之
    問題，仍不能視為客觀上已確定之事實，尚不能僅因證人陳
    述之內容與他證人或與被告陳述不一致，即認其證言欠缺憑
    信性（最高法院97年度台上字第5060號判決要旨參照）。本
    件被告於起訴書所載時、地，對被害人Ａ女為強制性交之事
    實，業據證人即告訴人Ａ女於警詢、偵查及審理時指訴屬實
    ，並經證人即告訴人契子Ａ男、告訴人契妹Ｂ女分別於偵查
    、審理時結證稱：渠等於當日夜間起床找尋告訴人，自被告
    暫居之房間窗戶外，看見被告將告訴人壓在床上為性行為，
    Ａ男遂質問為何這樣對Ａ女，旋即踢門阻止，嗣同案被告邱
    鴻良見狀上前，而與被告共同圍毆Ａ男等情明確，復有內政
    部警政署刑事警察局97年1 月21日刑醫字第0960191043號鑑
    驗書（偵字卷第144 頁參照）、國軍桃園總醫院附設民眾診
    療服務處診斷證明書（Ａ男傷害情形）及同醫院受理疑似性
    侵害事件驗傷診斷書（告訴人傷害情形）各1份及現場照片6
    張（偵字卷第60-62 頁參照）在卷可佐。衡情，若本件告訴
    人果係與被告合意性交，當Ａ男踢門阻止之際，大可由告訴
    人出言勸阻即能化解誤會，實無須由惱怒之被告與邱○○共
    同傷害Ａ男，因此，被告涉犯強制性交罪嫌，洵堪認定。雖
    告訴人就被告何時壓制其右臉、又係何時及如何脫去其所穿
    著之洋裝、內褲，及被告見Ａ男與Ｂ女出現在窗戶外時，是
    否有停止性交行為、被告以其性器官插入Ａ女之性器官外，
    是否仍有以其手指插入等細節前後所述不一，惟其就已遭被
    告強脫內褲、脫掉洋裝、洋裝破損、始終有穿內衣，遭被告
    以手肘壓制臉而無法出聲，並遭被告以陰莖插入下體等重要
    情節均陳述一致，且告訴人指訴遭被告以手肘壓制之情節，
    亦與卷附上開受理疑似性侵害事件驗傷診斷書所示Ａ女確受
    有右臉部瘀傷2乘2公分、右頸部瘀傷約3乘2公分及上唇腫之
    傷害情形相符，揆諸上揭說明，自難僅因告訴人就細節部分
    未能指陳一致，遽認其所為陳述均不可採。再者，原判決採
    認證人李○○、簡○○之證詞，認告訴人與被告間並非普通
    朋友關係，並以證人Ａ男於偵查中結證稱：我在窗戶看到Ａ
    女和被告在房間內做性行為，當時Ａ女發出做愛的聲音，我
    沒有看到Ａ女有推被告，當時沒有發現異狀，及於審理時結
    證稱：沒有看到被告的手或手肘壓在Ａ女的臉等語，質疑Ａ
    女陳述之憑信性乙節，實忽略證人李○○與簡○○所稱：被
    告與Ａ女在客廳喝酒時，有頭靠肩、拉手等親密舉動云云，
    除為告訴人堅詞否認外，亦與證人Ｂ女於審理時結證稱未見
    上情不符，又觀之證人李○○、簡○○於審理中所述，就當
    日被告有無向渠等介紹告訴人係其女友，喝酒時被告與Ａ男
    是否因口角而使氣氛尷尬，Ａ女有無說被告身上有魚腥味而
    拉被告進房洗澡等節均顯有出入，復佐以證人李○○係被告
    之親屬（表兄弟關係）、證人簡○○為同案被告邱○○之前
    弟媳，立場難謂無偏頗被告之嫌，證人上揭所述是否屬實，
    尚非無疑，自不能憑此遽為有利於被告之認定。另證人Ａ男
    於審理時明確結證：「（辯護人問：你在窗戶外面看到李文
    祥跟你乾媽發生性行為時，你有無聽到你乾媽的做愛聲音？
    ）我之前在地檢署不知道怎麼說，所以說成有做愛的聲音。
    」、「（審判長問：你在偵查說你有聽到你乾媽發出做愛的
    聲音，你聽到什麼聲音？）我聽到咿咿嗚嗚的聲音，不知道
    是要求救還是什麼。」等語（原審訴字卷第92頁、95頁參照
    ），已說明其先前陳述之真意，且當日證人Ａ男係自窗戶外
    看見被告壓在告訴人身上，參以告訴人於偵查中陳述：「我
    的腳在床頭，頭在床尾，頭朝廁所」等語，被告亦於偵查中
    供述：「我跟被害人躺在床上，他靠牆，我靠走道，腳朝窗
    戶，頭在靠浴室這邊」等語及卷附現場照片所示窗戶與床鋪
    間之相對位置（偵字卷第61、136、160頁參照），堪信證人
    Ａ男所陳：我沒有看到被告的手或手肘壓在Ａ女的臉等語，
    應係其當時所站位置及觀察角度無法看到被告手部放置情形
    所致。末查，被告於96年8 月12日警訊時稱：「（Ａ女拉你
    至房間欲做何事？）Ａ女說他想要休息，請我陪他一起睡。
    」、「（你與Ａ女一起睡覺後，你們有無發生任何事情？）
    進到房間之後，Ａ女先幫我把身上的衣服均脫掉，一個都不
    留，因為先前我有去釣魚，衣服很髒，所以他就幫我把身上
    的衣服脫掉。」、「（衣物是你請Ａ女脫還是Ａ女自行幫你
    脫？）是Ａ女幫我脫的。」、「（之後有無發生任何事情？
    ）我當時在房間內之廁所小便，待我走至床上睡覺時，發現
    Ａ女已經將身上的衣服脫光，結果我們都沒做什麼。突然Ａ
    男就來踢我房間的門 ...」、「Ａ男及Ｂ女正在看我們的時
    候，我與Ａ女均是平躺的...」等語（偵字卷第10-12頁參照
    ），於96年10月24日偵訊時稱：「（Ａ女說在邱○○住處你
    對他強制性交？）我在客廳坐，他拉我進房間，我身上都是
    魚腥味，他要我去洗澡，把我衣服脫光，在浴室發現沒盥洗
    用具，上廁所後就出來，我沒穿衣服躺在床上，他只穿內衣
    內褲躺在我旁邊，之後爬到我身上，我想睡覺把他推開，沒
    有發生性行為。之後外面有人踹門我醒過來，小男生對我大
    吼大叫，...」等語（偵字卷第86-87頁參照），於97年4 月
    16日偵訊時陳稱：「（你跟被害人在房內的穿著？）兩人全
    裸，都沒穿」、「（為何你上次說被害人有穿內衣褲？）我
    從廁所出來時他就有穿內衣褲，在床上剛躺時還有穿，後來
    他就自己脫光。」、「（有跟他發生性行為？）他要跟我做
    ，我做到一半將他推開。」、「（你說做一半是何意思？）
    有插入他的下體，但是我很厭惡，又把她推開。」等語（偵
    字卷第160-161頁參照），於97年9月4 日準備程序時陳稱：
    「我否認有強制性交，也沒有跟對方發生性行為，也沒有對
    他動手動腳。」、「那是他上來給我磨蹭，我把他推開。我
    是說他來跟我磨蹭，我沒有插入。」、「（你有無對檢察官
    說你插入他的下體這句話？）我忘記了，我是回答他來給我
    磨蹭。但我真的沒有做。」、「（提示偵字卷144 頁刑事警
    察局鑑驗書鑑驗結果顯示，被害人陰道棉棒DNA 與涉嫌人李
    ○○之染色體型別相符，有何意見？）我不知道。當時檢察
    官問我，我是說他上來給我磨蹭，我把他推開。這不表示是
    我做的，我真的沒有。」等語，再於97年11月10日準備程序
    時陳稱：「（提示上開被告李○○警詢筆錄、2 次偵訊筆錄
    ，為何你會有3次不一樣的說法，第1次警詢時，你是說你跟
    Ａ女都是脫光光，而在第1 次偵訊卻說Ａ女有穿內衣褲，但
    沒有發生性行為，第2 次偵訊又說有與Ａ女發生性行為，何
    者為是？）當時我剛從廁所出來，變成我看到的，到我躺下
    睡覺，到我醒來推開Ａ女，那段時間我怎麼知道變成這樣。
    」、「（你還是沒有回答法官的問題，法官只是詢問你為何
    警詢和後面的偵訊會有供述不一致的情形？）我也是照實說
    。」、「（提示偵卷144 頁警政署刑事警察局鑑驗書，依據
    該鑑驗書鑑定結果，在被害人Ａ女陰道內採得與你的染色體
    型別相符的檢體，有何意見？）沒有意見。當時Ａ女爬上來
    ，我感覺痛，應該就會檢驗到。」、「（是否承認有和Ａ女
    發生性行為？）應該是Ａ女當時爬到我身上，我感覺痛，應
    該是有插進Ａ女下體」、「（提示偵字卷161 頁被告李○○
    偵訊筆錄，為何你對檢察官承認，案發當時Ａ女要跟你作，
    你作到一半，就將Ａ女推開，當時有插入Ａ女下體，但是你
    覺得很厭惡，就將Ａ女推開，依據你在檢察官的陳述，並沒
    有說到是Ａ女爬到你身上，對你進行性交行為？）每次我都
    沒有去注意看筆錄就簽名。」等語（以上參原審審訴卷準備
    程序筆錄），又於98年2 月13日原審準備程序時供稱：「我
    當天因為釣一整天的魚，全身都是魚腥味，所以Ａ女就幫我
    脫上衣（我當天只有穿一件襯衫），也幫我脫掉我的牛仔長
    褲，我自己在浴室門口就脫掉我的內褲，要進去房間內的浴
    室，但是我沒有洗澡，只有在內上廁所，之後就回到床邊，
    躺下來裸睡，這時候Ａ女已經把他的連身洋裝脫掉只剩下內
    衣褲，就躺在我旁邊，我自己1 人睡了大約10多分鐘，然後
    她就爬到我身上來，她坐在我性器官上面，她自己把我的性
    器官插到她的性器官裡面，當時我因為還沒有完全勃起，所
    以感覺疼痛才醒過來，就把Ａ女推離開我的身體，我就繼續
    睡，不知道過了多久有人來踹門 ...」等語（原審訴字卷第
    29頁參照），嗣於98年7月7日審理時陳稱：「我跟Ａ女進房
    間後，我去洗澡，洗完後沒穿衣服躺在床上，Ａ女就爬到我
    身上來，坐到我的生殖器上，因為當時我的生殖器並沒有完
    全勃起，所以覺得很痛，於是將Ａ女推開，之後我就睡著了
    ，不知道過了多久，我就聽到踹門的聲音。」等語（原審訴
    字卷第97頁參照），顯見被告歷次供述反覆不一，且所述情
    節更違反事理常情，心虛詞窮之情十分明確，所辯顯係卸責
    飾詞，毫無足採等語。惟查：
  (一)告訴人之告訴，係以【使被告受刑事訴追為目的】，【難免
    故予誇大】，是其指訴是否與事實相符，仍應調查其他證據
    以資審認，即藉由補強證據之存在，以增強或擔保告訴人陳
    述之證明力（最高法院87年度台上字第2176號、93年度台上
    字第6077號裁判意旨參照）。查本件告訴人Ａ女既以使被告
    受刑事訴追為目的，難免故予誇大，其證詞之可信度不若第
    三人即本件其餘證人客觀公正。且如前述，證人Ａ女對當日
    遭被告李○○性侵害之過程，就被告李○○何時壓制其右臉
    、又何時及如何脫去其所穿著之洋裝、內褲，被告李○○見
    證人Ａ男與Ｂ女出現在窗戶外時，是否有停止性交行為及被
    告李○○除以其性器官插入證人其之性器官外，是否仍有以
    其手指插入等關於被告李○○如何實施性侵害之過程，前後
    所述不一，以上並非僅有關於行為動機、手段或其他細節而
    已，自難遽信。因此，自不得以證人之證言有時因歷久記憶
    淡忘，或因畏懼被告報復等心理，難免供詞前後略有出入，
    而認其基本事實之陳述與真實性無礙，而予以採信。
  (二)雖檢察官以本件告訴人若係與被告合意性交，當Ａ男踢門阻
    止之際，大可由告訴人出言勸阻即能化解誤會，實無須由惱
    怒之被告與邱○○共同傷害Ａ男云云。惟此係檢察官之片面
    想法，實際情形未必如此。因如前述，當日晚上飲酒時，Ａ
    男因認遭李○○及邱○○灌酒，即已與李○○、邱○○互生
    嫌隙（原審訴字卷第87頁參照），此時即令被告與Ａ女係合
    意性交，於正性起時突遭Ａ男踢門，不難想像被告之惱羞成
    怒而與邱○○共同傷害Ａ男，因此檢察官所謂大可由告訴人
    出言勸阻即能化解誤會云云，僅係檢察官毫無根據之說法。
  (三)告訴人除就被告何時壓制其右臉、又係何時及如何脫去其所
    穿著之洋裝、內褲，及被告見Ａ男與Ｂ女出現在窗戶外時，
    是否有停止性交行為、被告以其性器官插入等細節前後所述
    被不一外，另就以下情節所述亦令人費解。首先，證人Ａ女
    於本院審理時證稱被告將其帶到2 樓房間，其利用被告上廁
    所之機會要出去，發現出不去（本院卷第65頁反面參照），
    惟該房間的門是喇叭鎖（本院卷第70頁反面參照）。因此，
    證人Ａ男於原審法院審理時證稱：房間門有鎖，所以我打不
    開（原審訴字卷第92頁參照）。衡情，喇叭鎖的鎖是在房內
    ，因此其證述從外面無法打開應與事實相符。然依證人Ａ女
    於原審法院之說法，其與被告在房內聊天，後來戴眼鏡的人
    （按係指邱○○）就進來說房間上面星星很漂亮，之後他速
    度很快的離開房間把門關上，並把燈關掉，且之後在Ａ男來
    踹門之前，被告均未去碰觸該門（原審訴字卷第55頁參照）
    ，惟後來Ａ男來踹門後，被告是從房裡面把門打開，再參諸
    Ａ男證稱其去踹門時該門從外面打不開（原審訴字卷第92頁
    反面參照），可見該門若鎖住，應係戴眼鏡之人要離開時將
    喇叭鎖按下，然後將門帶上而鎖住，Ａ女證稱其利用被告上
    廁所之機會要出去，發現出不去云云，已與事理有違，因喇
    叭鎖焉有在房內打不開之理？其次，Ａ女證稱被告係以「手
    肘」壓住其臉，亦不可思議，且證人Ａ男於原審法院審理時
    已證稱並未看到被告以手或手肘壓住Ａ女的臉（原審訴字卷
    第88頁參照）。既然如此，被告並非不能喊救命，況Ａ男於
    原審法院證稱Ａ女與被告所在之房間只有鐵欄杆，並無窗戶
    （按其意應係指無玻璃，原審訴字卷第93頁參照）、Ｂ女於
    原審法院亦證稱該窗戶並無玻璃（原審訴字卷第147 頁參照
    ）。換言之，只要Ａ女呼救，外面很容易聽到Ａ女的呼救聲
    。但證人Ａ男於原審法院證稱其從1樓跑到2樓找Ａ女時，並
    未聽到Ａ女的呼叫聲（原審訴字卷第92頁參照）；Ｂ女於原
    審法院審理時亦證稱當天晚上並未聽到Ａ女的呼救聲，且即
    令Ａ女於知道Ａ男Ｂ女在房間門外時亦未喊救命（原審訴字
    卷第153頁、第155頁參照）；另證人李○○、簡○○於原審
    法院審理時亦均證稱並未聽到Ａ女有求救聲（原審訴字卷第
    161頁、167頁參照）。此外，證人簡○○證稱Ａ女從房間走
    出來時不像有哭過，講話也不像有哭過的腔調（原審訴字卷
    第172 頁參照）。然發生此事，證人Ａ女竟未哭泣，亦未喊
    救命，亦與情理不合，雖證人Ａ女證稱發現Ａ男、Ｂ女在窗
    戶外有喊救命云云（本院卷第66頁參照），惟若係如此，何
    以其餘證人均未聽聞？再者，Ａ男在原審法院審理時證稱，
    其遭被告毆打，看到其乾媽Ａ女時，Ａ女並未說其有遭被告
    性侵害（原審訴字卷第92頁參照）。另證人簡○○於原審法
    院審理時亦證稱Ａ男踢完門後，其從房間走出來，並未聽聞
    Ａ女表示其遭被告欺負（原審訴字卷第168 頁參照）。衡情
    ，Ａ女若確遭性侵害，何以如此？換言之，本件告訴人即即
    證人Ａ女之指述，並非僅細節未能指陳一致而已，並與證人
    所證不符，且與常情有違。
  (四)如前述，告訴人之告訴，係以【使被告受刑事訴追為目的】
    ，因此雖Ａ女否認被告與其在客廳喝酒時，其與被告有頭靠
    肩、拉手等親密舉動，並否認與被告坐在一起（本院卷第66
    頁參照）云云。惟此為Ａ女之說法，無法因此即認證人李春
    旺與簡○○之證詞為不可採。況證人Ｂ女於原審法院審理時
    亦證稱：在喝酒時被告與Ａ女係坐在一起（原審訴字卷第14
    6 頁參照），因此Ａ女否認上開情節未必可信。證人李○○
    與簡○○既於作證前已具結以擔保其證言之真實性，且簡于
    婷於原審法院時對所訊：「你當時看到邱○○、李○○打Ａ
    男，你是否有聽到【我要作掉，你想吃子彈是不是，我走法
    院像走廚房一樣】」？供稱「有」，衡情，其若有偏頗被告
    之意，面對此問題焉會回答對被告如此不利之說詞？因此檢
    察官所謂證人李○○係被告之親屬（表兄弟關係）、證人簡
    于婷為同案被告邱○○之前弟媳，即遽認渠2 人之立場難謂
    無偏頗被告之嫌云云，係檢察官片面推測之詞。
  (五)按犯罪事實應依證據認定之，無證據不得認定其犯罪事實。
    刑事訴訟法第154 條定有明文。故被告否認犯罪事實所持之
    辯解，縱屬不能成立，如無積極證據足以證明其犯罪行為，
    自不能以推測或擬制之方法，以為裁判基礎（最高法院30年
    上字第1831號判例、79年度台上字第2528號、80年度台上字
    第574 號、84年度台上字第2677號、87年度台上字竹3471號
    、95年度台上字第6080號判決意旨參照）。因此即令檢察官
    認被告於96年8月12日警詢、96年10月24日、97年4月16日檢
    察官偵訊時及原審法院97年9月4日、11月10日準備程序、98
    年7月7日審理時歷次之供述反覆不一，或所述情節違反常情
    ，然亦不得以此反證其犯罪成立，如無積極證據足以證明其
    犯罪行為，自不能以推測或擬制之方法，以為裁判基礎。
六、綜上所述，證人Ａ女指訴遭被告李○○強制性交之證詞既有
    諸多瑕疵，且公訴人所舉證據，僅能證明被告李○○與證人
    Ａ女有性交之事實，但無法證明被告李○○有起訴書所載之
    強暴、脅迫手段而成立強制性交罪。此外本院亦查無其他積
    極證據足認被告李○○有公訴人所指此部分犯行，揆諸上揭
    說明，即應為被告李○○無罪之諭知。
七、原審認被告此部分之犯罪不能證明，而為其無罪之諭知，其
    認事用法，核無不合，檢察官上訴意旨，仍執陳詞，指摘原
    判決不當，求予撤銷改判，為無理由，應予駁回。
據上論斷，應依刑事訴訟法第368條，判決如主文。
本案經檢察官周誠南到庭執行職務。
中    華    民    國    100    年    2    月    16    日
                  刑事第三庭  審判長法  官  陳博志
                                    法  官  陳德民
                                    法  官  劉興浪
以上正本證明與原本無異。
如不服本判決，應於收受送達後10日內向本院提出上訴書狀，其
未敘述上訴之理由者並得於提起上訴後10日內向本院補提理由書
（均須按他造當事人之人數附繕本）「切勿逕送上級法院」。
                                    書記官  王詩涵
中    華    民    國    100    年    2    月    16    日